【裁判字號】    95,竹交簡,814
【裁判日期】    951031
【裁判案由】    公共危險
【裁判全文】
臺灣新竹地方法院刑事判決           95年度竹交簡字第814號
聲  請  人  臺灣新竹地方法院檢察署檢察官
被      告  甲○○
上列被告因公共危險案件，經檢察官聲請以簡易判決處刑（95年
度字第4084號），本院判決如下：
    主      文
甲○○服用酒類，不能安全駕駛動力交通工具而駕駛，處拘役伍
拾日，如易科罰金，以銀元佰元即新臺幣玖佰元折算壹日。
    事實及理由
一、本件犯罪事實及證據，均引用檢察官聲請簡易判決處刑書之
    記載（如附件）。
二、按酒精濃度呼氣已達每公升０．五五毫克時，肇事率為一般
    正常人之十倍，認已達不能安全駕駛之標準，有法務部八十
    八年五月十八日所發之法八八檢字第００一六六九號函及其
    所附之八十八年五月十日會議紀錄足參，而被告呼氣酒精濃
    度已達每公升一‧三九七毫克，本次復因酒後精神不濟而與
    告訴人發生車禍，堪認被告顯有不能安全駕駛動力交通工具
    之危險甚明。
三、核被告所為，係犯刑法第一百八十五條之三服用酒類，不能
    安全駕駛動力交通工具而駕駛罪。
四、按行為後法律有變更者，適用行為時之法律。但行為後之法
    律有利於行為人者，適用最有利於行為人之法律，刑法第二
    條第一項定有明文。被告甲○○於行為時之刑法第四十一條
    第一項前段規定：「犯最重本刑為五年以下有期徒刑以下之
    刑之罪，而受六個月以下有期徒刑或拘役之宣告，因身體、
    教育、職業、家庭之關係或其他正當事由，執行顯有困難者
    ，得以一元以上三元以下折算一日易科罰金。」，又被告甲
    ○○行為時之易科罰金折算標準，依修正前罰金罰鍰提高標
    準條例第二條前段（現已刪除）規定，就其原定數額提高為
    一百倍折算一日，則本件被告行為時之易科罰金折算標準，
    應以銀元三百元折算一日，經折算為新臺幣後，應以新臺幣
    九百元折算為一日。惟九十五年七月一日修正公布施行之刑
    法第四十一條第一項前段則規定：「犯最重本刑為五年以下
    有期徒刑以下之刑之罪，而受六個月以下有期徒刑或拘役之
    宣告者，得以新臺幣一千元、二千元或三千元折算一日易科
    罰金。」比較修正前後之易科罰金折算標準，以九十五年七
    月一日修正公布施行前之規定，較有利於被告甲○○，則應
    依刑法第二條第一項前段，適用修正前刑法第四十一條第一
    項前段規定，就被告甲○○所受上開之刑，並諭知易科罰金
    之折算標準。
五、依刑事訴訟法第四百四十九條第一項、第四百五十四條第二
    項，刑法第一百八十五條之三、修正前第四十一條第一項前
    段，修正前罰金罰鍰提高標準條例第二條，現行法規所定貨
    幣單位折算新台幣條例第二條，逕以簡易判決處如主文所示
    之刑。
如不服本判決，得自收受送達之日起十日內，向本院提起上訴。
中    華    民    國    95    年    10    月    31    日
                新竹簡易庭  法  官  遲中慧
以上正本證明與原本無異。
中    華    民    國    95    年    10    月    31    日
                            書記官  柯雅菱
附錄本案論罪科刑法條全文：
刑法第一百八十五條之三
服用毒品、麻醉藥品、酒類或其他相類之物，不能安全駕駛動力
交通工具而駕駛者，處一年以下有期徒刑、役拘或三萬元以下罰
金。
附  件：
臺灣新竹地方法院檢察署檢察官聲請簡易判決處刑書
                                      95年度偵字第4084號
    被      告  甲○○  男  39歲（民國○○年○月○日生）
                        住新竹縣湖口鄉○○村○鄰○○街11
                        巷19號
                        國民身分證統一編號：Ｚ000000000號
上被告因公共危險案件，業經偵查終結，認為宜以聲請簡易判決
處刑，茲將犯罪事實及證據並所犯法條分敘如下：
          犯罪事實
一、甲○○（現因殺人未遂案件緩刑中）於民國95年5月21日14
    時許，在友人住處飲酒，飲至同日17時許，明知飲酒後已達
    不能安全駕駛動力交通工具之程度，卻仍騎乘車牌號碼HRM
    —415號重型機車欲返家，嗣於同日17時45分許，騎乘上開
    重型機車沿新竹縣湖口鄉○○路由東往向西方向行駛，行經
    中正路366巷口時，因酒後精神不濟而闖越該路口紅綠燈標
    誌，並衝撞劉邦振（未成傷，過失傷害部分另為不起訴處分
    ）所駕駛之車牌號碼3H—4900號自用小客車，警方據報後至
    現場處理並送甲○○至醫院急救，經抽血檢驗換算成呼氣酒
    精濃度高達每公升1點397毫克。
二、案經新竹縣警察局竹北分局報告偵辦。
    證據並所犯法條
一、證據：（一）被告甲○○於警詢及偵查中之自白、（二）被
    告之酒精濃度測試表、（三）證人劉邦振於警局及偵查中之
    證詞、（四）道路交通事故現場圖、（五）道路交通事故調
    查表（一）、（二）、（六）照片4幀、（七）財團法人天
    主教湖口仁慈醫院藥物濃度急件檢驗單及診斷證明書各1紙
    ，被告犯罪嫌疑足以認定。
二、所犯法條：核被告甲○○所為，係犯刑法第185條之3酒後駕
    駛之公共危險罪嫌。
三、依刑事訴訟法第451條第1項聲請以簡易判決處刑。
    此    致
臺灣新竹地方法院
中    華    民    國    95    年    8     月    8     日
                              檢  察  官   宋  重  和
本件證明與原本無異
中    華    民    國    95    年    8     月    17    日
                              書  記  官   陳      律
參考法條：
刑法第185條之3
服用毒品、麻醉藥品、酒類或其他相類之物，不能安全駕駛動力
交通工具而駕駛者，處1年以下有期徒刑、拘役或3萬元以下罰金
。
本件係依刑事訴訟法簡易程序辦理，法院簡易庭得不傳喚被告、
輔佐人、告訴人、告發人等出庭即以簡易判決處刑；被告、被害
人、告訴人等對告訴乃論案件如已達成民事和解而要撤回告訴或
對非告訴乃論案件認有受傳喚到庭陳述意見之必要時，請即另以
書狀向簡易法庭陳述或請求傳訊。


司法院資訊處製作；財團法人民間司法改革基金會備份。
